臺灣宜蘭地方法院刑事判決　　　　　　　 93年度易字第482號
公　訴　人　臺灣宜蘭地方法院檢察署檢察官
被 　　 告　甲○○　男　27.
　　　　　　　　　　(現羈押於臺灣宜蘭看守所)
上列被告因毒品危害防制條例案件，經檢察官提起公訴（93年度
毒偵字第1093號），暨移送併辦（93年度毒偵字第1286號、94年
度毒偵字第257 號），被告就被訴事實為有罪之陳述，本院合議
庭裁定由獨任法官進行簡式審判程序後，爰不經通常審判程序，
判決如下：
    主  文
甲○○連續施用第二級毒品，處有期徒刑壹年貳月。扣案之第二
級毒品安非他命貳包（毛重各為零點伍公克、零點肆陸公克）均
沒收銷燬之。
    事  實
一、甲○○曾因施用毒品案件，經依臺灣臺北地方法院以87年度
    毒聲字第1663號裁定送觀察、勒戒後，認無繼續施用毒品之
    傾向，由臺灣高雄地方法院檢察署檢察官於民國88年3 月29
    日以88年度偵字第5180號為不起訴處分確定。又因施用第二
    級毒品安非他命案件，經依本院89年度毒聲字第826 號裁定
    地方法院檢察署檢察官於89年9 月21日以89年度毒偵字第13
    83號為不起訴處分確定。復因施用第二級毒品安非他命案件
    ，經臺灣宜蘭地方法院檢察署檢察官於89年11月28日以89年
    度毒偵字第1609、1728、1734號聲請簡易判決處刑後，由本
    院於90年4 月12日以90年度易字第149 號判決判處有期徒刑
    10月，並於同年5 月5 日確定。再因施用第一級毒品海洛因
    案件，經臺灣宜蘭地方法院檢察署檢察官於90年5 月4 日以
    90年度毒偵字第740 號提起公訴後，由本院於90年7 月24日
    以90年度訴字第181 號判決判處有期徒刑7 月，並於同年8
    月23日確定。又因施用第二級毒品安非他命案件，經臺灣宜
    蘭地方法院檢察署檢察官於91年1 月17日以91年度毒偵字第
    38號提起公訴後，由本院於91年5 月31日以91年度易字第60
    號判決判處有期徒刑1 年，並於同年6 月24日確定，甲○○
    所犯前開之罪，經入監服刑後，於93年9 月3 日縮短刑期假
    釋出監付保護管束。詎猶不知悔改，竟於假釋付保護管束期
    間，復基於施用第二級毒品安非他命之概括犯意，自93年9
    月28日（起訴書記載93年9 月29日下午5 時50分許往前回溯
    3 日內之某時許）起，至94年2 月26日止，連續在宜蘭縣宜
    蘭市○○路157 巷8 之1 號，以將第二級毒品安非他命置於
    玻璃球內在下方以火燒烤，再吸取安非他命霧化產生白煙之
    方式，施用第二級毒品安非他命多次，約1 星期施用1 次，
    使用過之玻璃球用畢即丟棄滅失不存在。嗣經警於93年9 月
    29日下午5 時50分許採集甲○○尿液送驗、於93年11月19日
    上午10時42分許甲○○至臺灣宜蘭地方法院檢察署觀護人室
    報到時採尿送驗，均呈安非他命類陽性反應，始查悉上情。
    嗣甲○○於檢察官提起公訴後因拒不到案，為本院發佈通緝
    ，於94年2 月26日晚間10時30分於宜蘭縣宜蘭市○○路122
    號為警緝獲，並扣得其所有之第二級毒品安非他命2 小包（
    毛重分別為0.5 公克及0 .46 公克）。
二、案經宜蘭縣警察局移送暨宜蘭縣警察局宜蘭分局報請及台灣
    宜蘭地方法院檢察署觀護人室簽請台灣宜蘭地方法院檢察署
    檢察官偵查起訴暨移送併辦。
    理  由
一、訊之被告甲○○對於前揭連續施用第二級毒品安非他命之事
    實坦承不諱，而被告於93年9 月29日下午5 時50分許為警採
    集其尿液送驗、於93年11月19日上午10時42分許至臺灣宜蘭
    地方法院檢察署觀護人室報到時採尿送驗，均呈安非他命類
    陽性反應，有慈濟大學濫用藥物檢驗中心93年10月8 日慈藥
    字第931008022 號暨出具之檢驗總表、宜蘭縣警察局刑警隊
    偵辦第一、二級毒品案件犯罪嫌疑犯尿液送驗編號姓名對照
    表、臺灣宜蘭地方法院檢察署受保護管束人尿液檢體監管紀
    錄表、臺灣宜蘭地方法院檢察署觀護人室93年11月19日採尿
    報告單暨尿液檢體編號對照表、台灣檢驗科技股份有限公司
    濫用藥物尿液檢驗報告各1 紙在卷可佐，並有被告於94年2
    月26日晚間10時30分許於宜蘭縣宜蘭市○○路122 號為警緝
    獲時所查扣得之安非他命2 小包（毛重分別為0.5 公克及0.
    46公克）扣案可證，足徵被告之自白核與事實相符。又查，
    被告前因施用毒品案件，先後經依臺灣臺北地方法院、本院
    裁定送觀察、勒戒後，均認無繼續施用毒品之傾向，業由臺
    灣高雄地方法院檢察署檢察官於88年3 月29日以88年度偵字
    第5180號、臺灣宜蘭地方法院檢察署檢察官於89年9 月21日
    以89年度毒偵字第1383號為不起訴處分確定。復因施用第二
    級毒品安非他命案件，經臺灣宜蘭地方法院檢察署檢察官於
    89年11月28日以89年度毒偵字第1609、1728、1734號聲請簡
    易判決處刑後，由本院於90年4 月12日以90年度易字第149
    號判決判處有期徒刑10月。再因施用第一級毒品海洛因案件
    ，經臺灣宜蘭地方法院檢察署檢察官於90年5 月4 日以90年
    度毒偵字第740 號提起公訴後，由本院於90年7 月24 日 以
    90年度訴字第181 號判決判處有期徒刑7 月。又因施用第二
    級毒品安非他命案件，經臺灣宜蘭地方法院檢察署檢察官於
    91年1 月17日以91年度毒偵字第38號提起公訴後，由本院於
    91年5 月31日以91年度易字第60號判決判處有期徒刑1 年，
    並於同年6 月24日確定，亦有前開裁定書、不起訴處分書、
    判決書、被告之刑案查註記錄表附卷可參。是本件事證明確
    ，被告所犯連續施用第二級毒品之犯行，堪予認定。
二、核被告甲○○所為，係犯毒品危害防制條例第10條第2 項之
    施用第二級毒品罪。被告持有毒品之低度行為為施用之高度
    行為所吸收，不另論罪。又被告先後多次施用第二級毒品犯
    行，均時間緊接，所犯為構成要件相同之罪名，應依刑法第
    56條規定論以連續犯，並依法加重其刑。又公訴人雖僅就被
    告於93年9 月29日下午5 時50分許往前回溯3 日內之犯行提
    起公訴 (其中於93年11月19日10時42分採尿前3 日之某時及
    94 年2月26日上午某時施用第二級毒品安非他命之犯行業經
    檢察官移送併案審理)， 惟檢察官就犯罪事實之一部提起公
    訴者，其效力及於全部，本院自得就屬於連續犯裁判上一罪
    之其餘犯行併予審理。爰審酌被告前已有多次施用毒品犯罪
    紀錄之素行、雖其犯罪之動機、目的、手段均屬自損身命之
    行為，惟對國家社會仍具有潛在性之危害、又其犯後坦承犯
    行、態度尚稱良好，然其前因施用毒品業經判處有期徒刑10
    月、7 月及1 年，經入監服刑後於93年9 月3 日假釋出監，
    未久即再犯本罪，顯見其已無法藉己力拔除施毒惡習，實有
    處以較長刑期予以隔離以戒除其毒癮之必要等一切情狀，量
    處如主文所示之刑。至警方於94年2 月26日晚間10時30分於
    宜蘭縣宜蘭市○○路122 號緝獲被告時所查獲之第二級毒品
    安非他命2 小包（毛重分別為0.5 公克及0.46公克），為被
    告購得供施用之毒品，應依毒品危害防制條例第18條第1項
    前段規定宣告沒收銷燬之。
據上論斷，應依刑事訴訟法第273 條之1 第1 項、第299 條第1
項前段，毒品危害防制條例第10條第2 項、第18條第1 項前段，
刑法第11條前段、第56條，判決如主文。
本案經檢察官陳嘉瑜到庭執行職務
中　　華　　民　　國　　94　　年　　3 　　月　　11　　日
                  臺灣宜蘭地方法院刑事第四庭
                      法  官　林 惠 玲
以上正本證明與原本無異。
如不服本判決，應於判決送達後10日內，向本院提出上訴狀（需
附繕本）。
                      書記官　林 慶 生
中　　華　　民　　國　　94　　年　　3 　　月　　14　　日
